David Yánez López

INGENIERO EN CIENCIAS DE LA COMPUTACIÓN

github.com/francisdayl

francisdaylol@gmail.com

+593981506189

LinkedIn profile

Soy apasionado por el aprendizaje continuo y mejora de mis habilidades a través de la resolución de problemas mediante la programación. Cuento con más de 3 años de experiencia como desarrollador, enfocado principalmente en Python, con especialización en Django. He contribuido a diversos proyectos, incluyendo desarrollo web, desarrollo móvil, bases de datos, inteligencia artificial y automatización, utilizando distintas tecnologías según las necesidades de cada caso.

EXPERIENCE

Junio 2023 - Actualidad

Ingeniero de Software, CandoCorp Software Consulting

- Actualización y creación de funcionalidades, vistas, pruebas, plantillas, modelos y panel administrativo en plataforma para una start-up de registro de propiedad intelectual. (Django, PostgreSQL, JavaScript, Docker)
- o Capacitación y mentoría de nuevos desarrolladores.
- Desarrollo back-end y front-end para plataforma de gestión de almacenes. (React, FastAPI, PostgreSQL).

Julio 2022 – Enero 2023

Desarrollador Full-Stack freelance, BlackBox

- Desarrollo de interfaz y funcionalidades de módulo de facturación para plataforma de courier.
 (Angular, Express, NodeJS, Typescript)
- o Despliegue en producción. (Jenkins, AWS)

Enero 2022 - Junio 2022

Desarrollador Full-Stack (Pasante), BlackBox

- o Mantenimiento de plataforma de gestión de turnos. (Angular, Java, PostgreSQL)
- o Extraction, Transformation, Load (ETL). (Python, Selenium, PostgreSQL)
- o Chatbot de Whatsapp y generación de reportes. (NodeJS, Excel)

EDUCACIÓN

Mayo 2018 – Febrero 2024		
Ingeniero en Ciencias de la Computación, Escuela Superior Politécnica del Litoral (ESPOL)		
SKILLS		
Autodidacta	Trabajo en Equipo	Prompt Engineering
Scrum	Liderazgo	

CURSOS Y CERTIFICACIONES

AWS Data Engineering AWS Developer Associate (En curso)

AWS Cloud Practitioner (Certificado) Flutter - Móvil: De cero a experto | Fernando Herrera (UDEMY)

IDOMAS

Español (Nativo) Inglés (C1)